臺灣新北地方法院刑事判決　　　　　　　110年度訴字第571號
公　訴　人　臺灣新北地方檢察署檢察官
被　　　告　倪琮恩


選任辯護人　詹凱勝律師(法扶律師)　　　　　　
被　　　告　楊健　




選任辯護人　黃建霖律師
上列被告等因違反毒品危害防制條例案件，經檢察官提起公訴（
109 年度偵字第41262 號），本院判決如下：
    主  文                                              
一、甲○○共同犯販賣第三級毒品而混合兩種以上之毒品未遂罪
    ，累犯，處有期徒刑貳年。扣案如附表一及附表二編號一所
    示之物均沒收。
二、乙○共同犯販賣第三級毒品而混合二種以上之毒品未遂罪，
    處有期徒刑壹年陸月，緩刑參年。緩刑期間付保護管束，並
    應於本案判決確定後一年內向公庫支付新臺幣貳拾萬元，且
    應參加五場次法治教育課程。扣案如附表一所示之物均沒收
    。
    事  實
一、甲○○與真實姓名年籍不詳，通訊軟體飛機（下稱飛機）暱
    稱為「莫」之成年人（無證據顯示為未成年人），均明知「
    4-甲基甲基卡西酮」、「3,4-亞甲基雙氧苯基乙基胺戊酮」
    、「甲基-N ,N-二甲基卡西酮」及「3,4-亞甲基雙氧苯基乙
    基胺丁酮」係毒品危害防制條例所列管之第三級毒品，而「
    氯二甲基卡西酮」則為毒品危害防制條例所列管之第四級毒
    品，依法均不得販賣，竟意圖營利，共同基於販賣第三、四
    級毒品之犯意聯絡，約定由「莫」負責聯繫欲購買含有上開
    第三、四級毒品成分咖啡包（下稱毒品咖啡包）之買家，待
    「莫」與買家談妥交易條件後，再由「莫」指示甲○○負責
    進行交付以完成交易。「莫」即於民國109 年10月20日晚間
    10時許前某時，利用通訊軟體抖音（下稱抖音），以帳號暱
    稱「宏楠（菸及酒圖示）」，在其所使用之個人動態（按：
    公開訊息、抖音使用者均可閱覽）上，刊登：「微信＿Dar0
    911 全台想換經濟可找我（愛心、菸及飲料等圖示）」，隱
    喻散布販賣毒品咖啡包之訊息。適有桃園市政府警察局中壢
    分局警員林仕峻於109 年10月20日晚間10時許，上網執行網
    路巡邏勤務，於閱覽上開訊息後，遂與「莫」詳談並加入其
    通訊軟體微信（下稱微信）好友，佯裝欲向其進行毒品交易
    而交涉，雙方談妥以每包新臺幣（下同）500 元之價格交易
    毒品咖啡包53包（按：購買50包，另贈送3 包，共計53包）
    後，即相約於翌日（21日）下午1 時35分許，在新北市○○
    區○○街00號統一超商金源門市前進行交易，嗣「莫」即將
    前開毒品咖啡包之交易時間、地點及條件轉告予甲○○。然
    因甲○○突然身體不適，故上開毒品咖啡包交付予友人乙○
    ，委託乙○代為前往完成交易。乙○知悉甲○○所交付之咖
    啡包含有第三、四級毒品成分，竟意圖營利，與甲○○共同
    基於販賣第三、四級毒品之犯意聯絡，攜帶上開毒品咖啡包
    前往交易地點與喬裝買家之警員進行交易，而警員見乙○欲
    交付毒品咖啡包並收取價金之際，隨即表明警員之身分，並
    當場逮捕乙○而未遂，嗣警員再依乙○之供述，在新北市○
    ○區○○街00巷0 號6 樓租屋處內查獲甲○○，始悉上情；
    並扣得含有如附表一所示之毒品咖啡包及附表二編號一所示
    之物。
二、案經桃園市政府警察局中壢分局移送臺灣新北地方檢察署檢
    察官偵查起訴。
    理  由                                              
一、程序部分：
    本判決下列所引用被告以外之人於審判外之陳述，檢察官、
    被告甲○○、乙○（下稱被告2 人）及其等辯護人於本院審
    理中表示同意作為證據，有證據能力（見本院卷第118 頁、
    第176 頁），復於本院言詞辯論終結前均未聲明異議（見本
    院卷第174 至183 頁），本院審酌上開證據資料製作時之情
    況，尚無違法不當及證明力明顯過低之瑕疵，認以之作為證
    據應屬適當，而認前揭證據資料有證據能力；而非供述證據
    部分，本院亦查無有何公務員違反法定程序取得之情形，且
    各該證據均經本院於審判期日依法進行證據之調查、辯論，
    被告於訴訟上之防禦權，已受保障，故該等證據資料均有證
    據能力。
二、實體事項
 ㈠ 前揭事實，業據被告2 人在偵查及本院中坦承不諱（見偵字
    卷第123 至125 頁、第129 至131 頁、第177 至183 頁、訴
    字卷第116 、117 頁、第180 、181 頁），並有搜索扣押筆
    錄暨扣押物品目錄表、扣押物品與現場照片、109 年10月21
    日職務報告、警員喬裝買毒者與販毒者間之「抖音」對話紀
    錄擷圖、桃園市政府警察局中壢分局109 年度紅保字第4315
    號、第4316號扣押物品清單暨扣案手機照片在卷（見偵字卷
    第41至49頁、第51至59頁、第91至92頁、第95至102 頁、第
    143 至145 頁、第153 至155 頁）可稽。扣案如附表一所示
    之物，經送內政部警政署刑事警察局鑑定，鑑驗結果：附表
    一編號一部分均檢出如「成分」欄所示之第三、四級毒品，
    附表一編號二均檢出如「成分」欄所示之第三級毒品，有上
    開刑事警察局109 年12月24日刑鑑字第1098013276號鑑定書
    在卷（偵字卷第197 至199 頁）可佐，堪認被告上揭任意性
    之自白屬實。
 ㈡ 次按販賣毒品屬違法行為，非可公然為之，其交易亦無公定
    價格，不論任何包裝，均可任意分裝增減分量，且每次買賣
    之價量，亦每隨雙方關係深淺、資力、需求及對行情之認知
    、來源是否充裕、查緝是否嚴緊，購買者被查獲時供出來源
    之可能性等而有異，委難查獲利得之實情，但為避免知過坦
    承者難辭重典，飾辭否認者反得僥倖之不當結果，除別有事
    證可認係按同一價量委買、轉售或無償贈與外，即應認販賣
    之人確有營利意圖。本案被告2 人與本案交易對象（員警）
    互不相識，若無從中賺取差價或投機貪圖小利，豈有甘冒重
    典依購入價格轉售或代購之理？況本案被告甲○○本院中表
    示：伊幫「莫」送毒品可以拿到錢還債，一包分50元給伊，
    直接從伊的債務扣掉等語（見訴字卷第116 頁）；且參酌「
    莫」與員警間之抖音對話內容談及：「員警：生意做很大耶
    …莫：沒有啦，就加減賺哈哈」（偵字卷第99頁），益見渠
    等等主觀上確有營利意圖甚明。另毒品咖啡包為新興毒品，
    其內本可能含單一或混合多種成分之毒品，且依以「莫」與
    喬裝員警之對話紀錄，可知咖啡包外包裝分別代表不同成分
    之新興毒品，本案交易內容既為毒品咖啡包（即扣案毒品外
    包裝分別為藍色包裝蠟筆小新及黃色包裝天使圖示），被告
    2 人主觀上當可預見其交易之毒品咖啡包內可能混合兩種以
    上之毒品成分，附此敘明。本案事證明確，被告2 人上揭犯
    行堪以認定。
三、論罪科刑之理由：
 ㈠ 按俗稱「釣魚」或「誘捕偵查」之情形，因毒品買者為協助
    警察辦案佯稱購買，而將販賣者誘出以求人贓俱獲，因其無
    實際買受之真意，且在警察監視之下伺機逮捕，事實上亦不
    能真正完成買賣，則該次行為，僅能論以販賣未遂（最高法
    院100 年度台上字第4498號判決意旨參照）。經查，本案桃
    園市政府警察局中壢分局警員林仕峻實施誘捕偵查，方與被
    告2 人購買毒品，是被告2 人此部分販賣第三級毒品之犯行
    ，因佯為買家之員警並無購買之真意，自僅能論以販賣未遂
    。次按毒品危害防制條例第9 條第3 項所稱之混合，係指將
    二種以上之毒品摻雜調合，無從區分而言（如置於同一包裝
    ）。依目前毒品查緝實務，施用混合毒品之型態日益繁多，
    且因混合毒品之成分複雜，施用後所造成之危險性及致死率
    均高於施用單一種類者，為加強遏止混合毒品之擴散，爰增
    訂第三項，規定犯第四條至第八條之罪，而有混合二種以上
    毒品之情形者，加重其刑至二分之一。另本項係屬分則之加
    重，為另一獨立之犯罪型態，如其混合二種以上毒品屬不同
    級別，應依最高級別毒品所定之法定刑，並加重其刑至二分
    之一，例如販賣混合第三級及第四級毒品者，依販賣第三級
    毒品之法定刑處斷，並加重其刑至二分之一（毒品危害防制
    條例第9 條第3 項增訂理由參照）。查扣案如附表一編號1
    所示之毒品咖啡包含有如該編號所示之5 種第三、四級毒品
    成分，而該等成分業經摻雜、調合而置於同一包裝內，並作
    為沖泡飲品販售，當屬該條項混合兩種以上毒品之要件。
 ㈡ 故核被告2 人所為均係犯毒品危害防制條例第4 條第6 項、
    第3 項、第9 條第3 項之販賣第三級毒品而混合二種以上毒
    品未遂罪。其等販賣毒品前，意圖販賣而持有毒品之低度行
    為，應為後續販賣之高度行為所吸收，均不另論罪。被告2
    人販賣前意圖販賣而持有第三、四級毒品之低度行為，應為
    販賣之高度行為所吸收，均不另論罪。被告2 人上揭所犯與
    「莫」間均具有犯意聯絡及行為分擔，應依刑法第28條規定
    論以共同正犯。
 ㈢ 加重部分：
  1.被告甲○○前因公共危險案件，經臺灣臺南地方法院以107
    年度交簡字第4496號判決判處有期徒刑2 月確定；又因公共
    危險等案件，經臺灣臺中地方法院以108 年度交易字第545
    號判決判處有期徒刑8 月確定；嗣經臺灣臺中地方法院以10
    8 年度聲字第3226號裁定定應執行刑為有期徒刑9 月確定，
    並於108 年9 月5 日易科罰金執行完畢，有臺灣高等法院被
    告前案紀錄表在卷（見訴字卷第186 至188 頁）可查，其於
    有期徒刑執行完畢後，5 年以內故意再犯本案有期徒刑以上
    之罪，為累犯，且經審酌其前案犯罪類型及執行方式、前案
    執行完畢日距離本案犯罪之時間（109 年10月20日）、本案
    與前案之罪質是否相同、被告甲○○有無明顯之反社會性格
    等一切情狀後，認如加重其法定最低度刑，尚不至於使「行
    為人所受的刑罰」超過「其所應負擔罪責」，依司法院大法
    官會議釋字第775 號解釋意旨及刑法第47條第1 項，加重其
    刑。
  2.被告2 人共同販賣如附表一所示之毒品咖啡包，其中如附表
    一編號1 所示之毒品咖啡包經送驗後，含有如「成分」欄所
    示第三級、第四級毒品成分，均應依毒品危害防制條例第9
    條第3 項之規定，適用其中最高級別即販賣第三級毒品之法
    定刑，並加重其刑。
 ㈣ 減輕部分：
  1.被告乙○於警詢時稱：本案毒品咖啡包係跟甲○○拿的，伊
    們是室友，伊幫甲○○送，之後就被逮捕等語（見偵字卷第
    19頁），且帶同員警前往被告甲○○與其之共同租屋處，而
    查獲被告甲○○，被告乙○供出其毒品來源，警方因而查獲
    其他正犯即本案被告甲○○，經並有桃園市政府警察局中壢
    分局110 年10月14日中警分刑字第1100065992號函暨警員林
    仕峻所提出之職務報告在卷（見訴字卷第194 至197 頁）可
    佐，應認被告乙○有供出毒品來源，因而查獲被告甲○○，
    爰依毒品危害防制條例第17條第1 項規定減輕其刑。
  2.被告2 人除於本院宣示最後言詞辯論終結時為自白之陳述（
    見訴字卷第180 、181 頁）外，並於偵查中承認販賣第三級
    毒品而為認罪陳述（見偵字卷第181 頁），符合偵查及審判
    中均自白之要件，爰依毒品危害防制條例第17條第2 項規定
    ，減輕其刑。
  3.被告2 人已著手於販賣第三級毒品犯罪行為之實行而不遂，
    為未遂犯，爰依刑法第25條第2 項規定，按既遂犯之刑減輕
    之。
  4.按刑法第59條規定之酌量減輕其刑，必須犯罪另有特殊之原
    因與環境，在客觀上足以引起一般同情，認為即使予以宣告
    法定最低度刑，猶嫌過重者，始有其適用。此所謂法定最低
    度刑，固包括法定最低本刑；惟遇有其他法定減輕之事由者
    ，則應係指適用其他法定減輕事由減輕其刑後之最低度刑而
    言。倘被告別有法定減輕事由者，應先適用法定減輕事由減
    輕其刑後，猶認其犯罪之情狀顯可憫恕，即使科以該減輕後
    之最低度刑仍嫌過重者，始得適用刑法第59條規定酌量減輕
    其刑（參最高法院100 年度台上字第744 號判決意旨）。參
    以被告2 人犯罪所得獲利之程度，及販賣毒品向為政府嚴厲
    禁絕，被告販賣第三、四級混合毒品予他人，縱未既遂，亦
    對社會秩序造成潛在性之危害。況且，被告甲○○經依毒品
    危害防制條例第17條第2 項及刑法第25條第2 項等規定減輕
    其刑後，縱考量累犯加重，以其前揭犯罪所生危害及參與犯
    罪之程度，在客觀上無足引起一般同情，亦無如宣告法定低
    度刑，猶嫌過重之事實；被告乙○經依毒品危害防制條例第
    17條第1 項、第2 項及刑法第25條第2 項等規定減輕其刑後
    ，以其前揭犯罪所生危害及參與犯罪之程度，在客觀上亦無
    足引起一般同情，亦無如宣告法定低度刑，猶嫌過重之事實
    ，自均與刑法第59條酌減其刑之要件不符，而無從據以減輕
    其刑。至於被告甲○○辯護人辯稱：被告甲○○販賣咖啡包
    金額不高，且為微量毒品成分，情節顯屬輕微；被告乙○之
    辯護人辯稱：被告乙○主觀惡性低，犯後已反省，情節輕微
    ，應依刑法第59條規定減輕其刑云云，並非可採，惟仍列入
    後述量刑之參考。
 ㈤ 基上，被告甲○○應依上開加重（累犯、混合毒品）及減刑
    事由（偵審自白、未遂），依法先遞加後遞減之；被告乙○
    應依上開加重及減刑事由（供出上游、偵審自白、未遂），
    依法先加後遞減之。
 ㈥ 爰以行為人之責任為基礎，審酌被告2 人無視於國家杜絕毒
    品危害之禁令，為上揭販賣第三級毒品未遂之犯行，有使他
    人對毒品形成生理成癮性及心理依賴性，戕害國民身心健康
    ，對社會治安產生危害之虞，再參酌被告未及販出毒品咖啡
    包即為警查獲、所持毒品數量尚非至鉅、被告2 人犯罪之目
    的、動機、手段、情節、犯後態度，參以被告甲○○自陳高
    職肄業之智識程度，現在小北百貨擔任正職員工，月薪約2
    萬7 千元，須扶養母親（見訴字卷第183 頁），並有提出在
    職證明及工作照片在卷（見訴字卷第160 至170 頁）可佐；
    被告乙○自陳高職畢業之智識程度，現職為搬家公司員工，
    月薪約3 萬5 千元至4 萬2 千元，須扶養老婆及小孩（見訴
    字卷第183 頁），並有提出悔過書、被告乙○父親之陳情書
    、被告乙○配偶之孕婦手冊在卷（見訴字卷第87至93頁）及
    被告2 人素行紀錄（有臺灣高等法院被告前案紀錄表附於訴
    字卷第186 至192 頁可稽）等一切情狀，量處如主文所示之
    刑。
  5.查被告乙○前未曾因故意犯罪而受有期徒刑以上刑之宣告，
    有臺灣高等法院被告前案紀錄表在卷可佐，審酌其因一時失
    慮，致觸犯本案販賣第三級毒品未遂犯行，然於犯後坦承犯
    行，深表悔悟，信其經此追訴審判後，已知所警惕，信無再
    犯之虞，所宣告之刑以暫不執行為適當，爰依刑法第74條第
    1 項第1 款之規定，併予宣告緩刑3 年，以啟自新。又為使
    被告知所警惕，認為仍有課予一定程度負擔之必要，是依刑
    法第74條第2 項第4 款之規定，被告乙○應於本案判決確定
    後1 年內向公庫支付20萬元，且為避免再誤蹈法網，依刑法
    第74條第2 項第8 款規定，命其應參加5 場次法治教育課程
    ，並依刑法第93條第1 項第2 款之規定，諭知於緩刑期間付
    保護管束，以啟自新。另被告上揭所應負擔或履行之義務，
    乃緩刑宣告附帶之條件，依刑法第75條之1 第1 項第4 款之
    規定，違反上開所定負擔情節重大，足認原宣告之緩刑難收
    其預期效果，而有執行刑罰之必要者，得撤銷緩刑之宣告，
    併此指明。
四、沒收
 ㈠ 按違禁物，不問屬於犯罪行為人與否，沒收之，刑法第38條
    第1 項規定甚明。另毒品危害防制條例第18條第1 項後段規
    定查獲之第三、四級毒品，無正當理由而擅自持有者，沒入
    銷燬之；此應沒入銷燬之毒品，專指查獲施用或持有（未成
    罪）之第三、四級毒品而言；倘屬同條例相關法條明文規定
    處罰之犯罪行為，即非該條項應依行政程序沒入銷燬之範圍
    ；再同條例對於查獲之製造、運輸、販賣、意圖販賣而持有
    、以非法方法使人施用、引誘他人施用及轉讓、持有一定數
    量以上第三、四級毒品之沒收，並無特別規定，如其行為已
    構成犯罪，則該毒品即屬不受法律保護之違禁物，應回歸刑
    法之適用，依刑法第38條第1 項第1 款（即現行刑法第38條
    第1 項）之規定沒收之，始為適法（最高法院98年度台上字
    第2889號、99年度台上字第2733號判決意旨參照）。扣案如
    附表編號一所示之毒品咖啡包為用以販賣喬裝員警，如編號
    二所示之毒品咖啡包為被告2 人用以販賣喬裝員警（3 包）
    及販賣所餘（1 包），故該等扣案物係供被告2 人為本案犯
    行所用之物，揆諸前揭說明，均係屬違禁物，應依刑法第38
    條第1 項規定，對被告2 人均宣告沒收之。又上開毒品咖啡
    包54個外包裝，內含微量毒品成分難以析離，亦無析離之實
    益與必要，同屬經查獲之第三級毒品，自亦應依刑法第38條
    第1 項規定，宣告沒收之。至鑑驗用罄部分，既已滅失，自
    毋庸再為沒收之諭知，附此敘明。
 ㈡ 扣案如附表二編號一所示之物，則係被告甲○○用以與「莫
    」聯繫毒品交易事宜之工具，業經被告甲○○於本院中供述
    明確（見訴字卷第116 頁），爰依毒品危害防制條例第19條
    第1 項，不問屬於犯罪行為人與否，諭知沒收。
 ㈢ 至於扣案如附表二編號二所示之物，卷內並無證據足證與本
    案有關，被告乙○於本院中亦供稱：該門號為其自己使用，
    與本案無關等語（見訴字卷第116 、117 頁），足見該手機
    並非被告乙○用於本案販賣第三級毒品未遂犯行，爰不予宣
    告沒收。
據上論斷，應依刑事訴訟法第299 條第1 項前段，毒品危害防制
條例第4 條第6 項、第3 項、第9 條第3 項、第17條第1 項、第
2項、第19條第1項，刑法第11條、第28條、第25條第2項、第47
條第1項、第74條第1項第1款、第2項第4款、第8款、第93條第1
項第2款、第38條第1項，判決如主文。
本案經檢察官鄭宇偵查起訴、檢察官詹啟章到庭執行公訴。
中    華    民    國   110    年    11    月    16    日
                  刑事第十九庭  審判長法  官  許博然
 
                                      法  官  王國耀
 
                                      法  官  洪韻婷
上列正本證明與原本無異。
如不服本判決，應於判決送達後20日內敘明上訴理由，向本院提
出上訴狀 (應附繕本) ，上訴於臺灣高等法院。其未敘述上訴理
由者，應於上訴期間屆滿後20日內向本院補提理由書「切勿逕送
上級法院」。
                                      書記官  吳依磷
中    華    民    國   110    年    11    月    17    日
附錄本案論罪科刑法條全文：
毒品危害防制條例第4條
製造、運輸、販賣第一級毒品者，處死刑或無期徒刑；處無期徒
刑者，得併科新臺幣 3 千萬元以下罰金。
製造、運輸、販賣第二級毒品者，處無期徒刑或 10 年以上有期
徒刑，得併科新臺幣 1 千 5 百萬元以下罰金。
製造、運輸、販賣第三級毒品者，處 7 年以上有期徒刑，得併
科新臺幣 1 千萬元以下罰金。
製造、運輸、販賣第四級毒品者，處 5 年以上 12 年以下有期
徒刑，得併科新臺幣 5 百萬元以下罰金。
製造、運輸、販賣專供製造或施用毒品之器具者，處 1 年以上
7 年以下有期徒刑，得併科新臺幣 1 百 50 萬元以下罰金。
前五項之未遂犯罰之。
 
附表一
┌──┬────┬─────┬────┬─────────┬────────────┬──────┐
│編號│檢體編號│檢體外包裝│檢體外觀│成分              │重量（驗前總毛重/驗前總 │備註        │
│    │        │          │        │                  │淨重/驗前總純質淨重）   │            │
├──┼────┼─────┼────┼─────────┼────────────┼──────┤
│1   │A1至A50 │藍色塑膠咖│紫色粉末│1. 第三級毒品4-甲 │1. 驗前總毛重583.36公克 │檢體編號 A1 │
│    │        │啡包，封面│        │   基甲基卡西酮   │2. 驗前總淨重約536.84公 │至 A50 為楊 │
│    │        │印有蠟筆小│        │2. 第三級毒品3,4- │   克。                 │健經警當場逮│
│    │        │新圖示（共│        │   亞甲基雙氧苯基 │3. 第三級毒品4-甲基甲基 │捕時所扣得之│
│    │        │50 包）。 │        │   乙基胺戊酮     │   卡西酮驗前總純質淨重 │毒品咖啡包。│
│    │        │          │        │3. 第三級毒品甲基 │   ：約5.36公克。       │            │
│    │        │          │        │   -N,N- 二甲基卡 │4. 第三級毒品3,4-亞甲基 │            │
│    │        │          │        │   西酮           │   雙氧苯基乙基胺戊酮驗 │            │
│    │        │          │        │4. 第三級毒品 3,4-│   前總純質淨重：微量。 │            │
│    │        │          │        │   亞甲基雙氧苯基 │5. 第三級毒品甲基-N,N-  │            │
│    │        │          │        │   乙基胺丁酮     │   二甲基卡西酮驗前總純 │            │
│    │        │          │        │5. 第四級毒品氯二 │   質淨重：微量。       │            │
│    │        │          │        │   甲基卡西酮     │6. 第三級毒品3,4-亞甲基 │            │
│    │        │          │        │                  │   雙氧苯基乙基胺丁酮驗 │            │
│    │        │          │        │                  │   前總純質淨重：微量。 │            │
│    │        │          │        │                  │7. 第四級毒品氯二甲基卡 │            │
│    │        │          │        │                  │   西酮驗前總純質淨重： │            │
│    │        │          │        │                  │   微量。               │            │
├──┼────┼─────┼────┼─────────┼────────────┼──────┤
│2   │A51 至  │黃色塑膠咖│米白色粉│第三級毒品 3,4-亞 │1. 驗前總毛重7.24公克。 │檢體編號 A51│
│    │A54     │啡包，封面│末      │甲基雙氧苯基乙基胺│2. 驗前總淨重約4.88公克 │至 A53 為楊 │
│    │        │印有天使圖│        │丁酮              │   。                   │健經警當場逮│
│    │        │示（共 4  │        │                  │3. 第三級毒品3,4-亞甲基 │捕時所扣得之│
│    │        │包）。    │        │                  │   雙氧苯基乙基胺丁酮驗 │毒品咖啡包3 │
│    │        │          │        │                  │   前總純質淨重：約0.48 │包；檢體編號│
│    │        │          │        │                  │   公克。               │A54 則為警循│
│    │        │          │        │                  │                        │線查獲甲○○│
│    │        │          │        │                  │                        │時所扣得之毒│
│    │        │          │        │                  │                        │品咖啡包1 包│
└──┴────┴─────┴────┴─────────┴────────────┴──────┘
 附表二
┌──┬───────────┬────┬─────┬─────┐
│編號│物品名稱              │數量    │所有人    │備註      │
├──┼───────────┼────┼─────┼─────┤
│一  │IPHONE 8手機（IMEI：35│1 支    │甲○○    │用以聯繫本│
│    │0000000000000 號，含  │        │          │案毒品交易│
│    │SIM 卡1 張）          │        │          │所用      │
├──┼───────────┼────┼─────┼─────┤
│二  │IPHONE XS MAX 手機（IM│1 支    │乙○      │無證據證明│
│    │EI ：000000000000000號│        │          │與本案犯行│
│    │，含SIM 卡1 張）      │        │          │有關      │
└──┴───────────┴────┴─────┴─────┘